臺灣高等法院臺南分院刑事判決　一００年度上訴字第二八九號
上訴人
即被告　張進源
上列上訴人因偽證案件，不服臺灣臺南地方法院九十九年度訴字
第一六二八號中華民國一００年一月十八日第一審判決（起訴案
號：臺灣臺南地方法院檢察署九十九年度營偵字第一四五九號）
，提起上訴，本院判決如下：
    主    文
上訴駁回。
    事    實
一、張進源明知係陳振三以邀請其免費至大陸旅遊，並可獲得新
    台幣二萬元酬金之利得，誘使其前往大陸與大陸人士假結婚
    。竟於民國九十九年二月二十四日，在臺灣臺南地方法院九
    十八年度簡上字第三三五號案件審理時，以證人身分接受訊
    問，於供前具結後，就與案件有重要關係之「陳振三是否介
    紹你去假結婚」事項，虛偽證稱：假結婚跟陳振三都沒關係
    ，陳振三在臺灣也沒有說過假結婚的事等詞，足以影響裁判
    之結果（另被告沈正德業經原審依偽證罪，判處有期徒刑貳
    月，未為上訴確定）。
二、案經臺灣臺南地方法院檢察署檢察官自動偵查起訴。
    理    由
一、上開犯罪事實，迭據被告張進源於偵查中、原審及本院審理
    時坦承不諱，並有原審法院九十八年度簡上字三三五號刑事
    判決、審理筆錄、審理時之證人結文在卷可佐，被告張進源
    自白與事實相符，事證明確。被告張進源請求傳訊證人沈正
    德、陳振三到庭作證，核非必要。被告張進源犯行堪以認定
    。
二、核被告張進源所為，係犯刑法第一百六十八條偽證罪。原審
    以被告張進源罪證明確，因予適用刑法第一百六十八條，並
    審酌被告張進源於司法案件，以證人身分供前具結為虛偽陳
    述，違背證人據實陳述義務，妨害司法發現真實功能，致有
    生誤判之危險，及犯後坦承犯行，表現悔意，係因人情因素
    為虛偽證述，非陷人於罪，暨前科素行、學歷、職業、家庭
    狀況等一切情狀，量處有期徒刑貳月，以資警惕。本院經核
    原判決認事用法，均無不合，量刑亦屬妥適。被告上訴意旨
    ，請求從輕量刑，指摘原判決量刑過重，為無理由，應予駁
    回。
三、據上論斷，應依刑事訴訟法第三百六十八條，判決如主文。
本案經檢察官劉得鉦到庭執行職務。
中    華    民    國    100   年    4     月    27    日
                  刑事第一庭審判長法官  茆  臺  雲
                                  法官  王  明  宏
                                  法官  蔡  長  林
以上正本證明與原本無異。
如不服本判決應於收受送達後10日內向本院提出上訴書狀，其未
敘述上訴理由者，並得於提起上訴後10日內向本院補提理由書（
均須按他造當事人之人數附繕本）「切勿逕送上級法院」。
                                書記官  李  培  薇
中    華    民    國    100   年    4     月    27    日
附錄本案論罪科刑法條全文：
刑法第一百六十八條（偽證罪）：
  於執行審判職務之公署審判時或於檢察官偵查時，證人、鑑定
人、通譯於案情有重要關係之事項，供前或供後具結，而為虛偽
陳述者，處七年以下有期徒刑。